臺灣桃園地方法院宣示判決筆錄　　　　100年度審訴字第374號
公　訴　人　臺灣桃園地方法院檢察署檢察官
被　　　告　游禮成
指定辯護人　本院公設辯護人陳瑞明
上列被告因違反毒品危害防制條例案件，於中華民國100 年8 月
12日下午5 時許，在本院第十法庭宣示判決，出席職員如下：
　　　　　法　官　潘怡華
　　　　　書記官　郭怡君
法官起立朗讀判決主文、犯罪事實要旨、處罰條文、附記事項及
告以上訴限制、期間並提出上訴狀之法院，且諭知記載其內容：
一、主  文：
    游禮成施用第一級毒品，累犯，處有期徒刑柒月，扣案之第
    一級毒品海洛因肆包含袋（驗餘合計淨重零點肆貳陸零公克
    ）均沒收銷燬之，磅秤壹臺、吸管勺子支及分裝袋個均
    沒收；又施用第二級毒品，累犯，處有期徒刑玖月，扣案之
    第二級毒品甲基安非他命壹包含袋（驗餘淨重零點零陸壹捌
    公克）沒收銷燬之，玻璃球吸食器貳組及分裝袋玖拾個均沒
    收；應執行有期徒刑壹年貳月，扣案之第一級毒品海洛因肆
    包含袋（驗餘合計淨重零點肆貳陸零公克）及第二級毒品甲
    基安非他命壹包含袋（驗餘淨重零點零陸壹捌公克）均沒收
    銷燬之，磅秤壹臺、吸管勺子支、玻璃球吸食器貳組及分
    裝袋玖拾個均沒收。
二、犯罪事實要旨：
    游禮成前於民國87年間因施用毒品案件，經臺灣板橋地方法
    院裁定送勒戒處所觀察、勒戒後，因認無繼續施用毒品傾向
    ，而經臺灣板橋地方法院以87年度簡字第118 號判決判處免
    刑確定；復於上開觀察、勒戒釋放後5 年內之88年間因施用
    毒品案件，經臺灣板橋地方法院裁定送觀察、勒戒，因認有
    繼續施用毒品之傾向，再經臺灣板橋地方法院裁定令入戒治
    處所施以強制戒治，嗣經臺灣板橋地方法院裁定停止戒治併
    付保護管束而於89年7 月25日出所，於89年11月30日強制戒
    治期滿，該次施用毒品犯行並經臺灣板橋地方法院以89年度
    板簡字第196 號判決判處有期徒刑6 月確定並已執行完畢；
    又於90年間因施用毒品案件，經臺灣板橋地方法院裁定令入
    戒治處所強制戒治，於92年12月10日執行完畢，該次施用毒
    品犯行並經臺灣板橋地方法院以91年度易緝字第203 號判決
    判處有期徒刑7 月確定並已執行完畢；(一)另於94年間因施用
    毒品案件，經臺灣板橋地方法院以94年度易字第392 號判決
    判處有期徒刑10月確定，於95年7 月3 日執行完畢；(二)再於
    95 年 間因竊盜案件，經臺灣士林地方法院以96年度易字第
    108 號判決判處有期徒刑9 月確定，嗣經同院以96年度聲減
    字第2076號裁定減為有期徒刑4 月又15日確定；(三)繼於96年
    間因施用毒品案件，經臺灣板橋地方法院以96年度易字第65
    3 號判決判處有期徒刑11月確定；(四)更於96年間因施用毒品
    案件，經臺灣板橋地方法院以96年度易字第1027號判決判處
    有期徒刑1 年確定；(五)復於97年間因施用毒品案件，經臺灣
    板橋地方法院以97年度易字第1192號判決判處有期徒刑8 月
    確定；上開(三)之罪刑嗣經臺灣板橋地方法院以96年度聲減字
    第7804號裁定減刑二分之一，並與不得減刑(四)之罪刑，合併
    定應執行刑為有期徒刑1 年4 月確定，與(二)、(五)之罪刑接續
    執行，於99年1 月12日假釋出監，迄99年2 月25日保護管束
    期滿，假釋未經撤銷，其未執行之刑，以已執行論（於本案
    構成累犯）。詎其仍不知悔改，復基於施用第一級毒品之犯
    意，於99年11月1 日21時許，在其位於桃園縣八德市○○路
    991 巷58弄76衖1 號2 樓居處內，以將第一級毒品海洛因置
    入香菸後點火施用之方式，施用第一級毒品海洛因1 次；再
    基於施用第二級毒品之犯意，於同日21時許，在上開居處，
    以將第二級毒品甲基安非他命置於玻璃球吸食器內加熱後吸
    食其煙霧之方式，施第二級毒品用甲基安非他命1 次。嗣經
    警於99年11月1 日至上開居處搜索時查獲，並扣得其所有而
    供己施用之第一級毒品海洛因4 包【起訴書誤載為3 包】（
    驗前合計淨重0.4280公克，因鑑驗使用費失0.0020公克，驗
    餘合計淨重0.4260公克，含與毒品無法析離之包裝袋4 個）
    、其所有而供己施用之第二級毒品甲基安非他命1 包（驗前
    淨重0.0620公克，因鑑驗使用費失0.0002公克，驗餘淨重0.
    0618公克，含與毒品無法析離之包裝袋1 個）及其所有而供
    其施用第一級毒品犯行所用之磅秤1 臺、吸管勺子3 支、分
    裝袋3 個暨其所有而供其施用第二級毒品犯行所用之玻璃球
    吸食器2 組、分裝袋90個，並對游禮成採尿送驗後，結果呈
    嗎啡及安非他命類陽性反應，始知上情。
三、處罰條文：
    毒品危害防制條例第10條第1 項、第2 項、第18條第1 項前
    段，刑法第11條、第47條第1 項、第38條第1 項第2 款、第
    51條第5 款。
四、附記事項：
    扣案之第一級毒品海洛因4 包及第二級毒品甲基安非他命1
    包，其中包裝袋部分，依現行檢驗方式乃以刮除方式為之，
    包裝袋上仍會摻殘若干毒品無法分離，均應一體視為毒品部
    分，而依毒品危害防制條例第18條第1 項前段規定，宣告沒
    收銷燬之。至鑑驗費失之毒品部分，既已滅失，爰不另為沒
    收銷燬之宣告。
五、協商判決除有刑事訴訟法第455 條之4 第1 項第1 款於本訊
    問程序終結前，被告撤銷協商合意或檢察官撤回協商聲請者
    ；第2 款被告協商之意思非出於自由意志者；第4 款被告所
    犯之罪非第455 條之2 第1 項所定得以協商判決者；第6 款
    被告有其他較重之裁判上一罪之犯罪事實者；第7 款法院認
    應諭知免刑或免訴、不受理者情形之一，及違反同條第2 項
    「法院應於協商合意範圍內為判決；法院為協商判決所科之
    刑，以宣告緩刑或2 年以下有期徒刑、拘役或罰金為限」之
    規定者外，不得上訴。
六、如有前述例外得上訴之情形，又不服本件判決，得自收受判
    決送達後10日內，向本院提出上訴狀，上訴於第二審法院。
中    華    民    國    100   年    8     月    12    日
                        刑事庭    法  官  潘怡華
以上正本證明與原本無異。
                                  書記官  郭怡君
中    華    民    國    100   年    8     月    12    日
附錄本案論罪科刑法條：
毒品危害防制條例第10條
施用第一級毒品者，處 6 月以上 5 年以下有期徒刑。
施用第二級毒品者，處 3 年以下有期徒刑。